

Tecnóloga e Ingeniera de sistemas

# ACERCA DE MÍ

con experiencia en diseño de casos de pruebas, ejecución de pruebas manuales, manejo de base de datos sql y herramientas de gestión de proyectos como Jira, Confluence y Azure. Conocimientos básicos en lenguaje de programación Java y metodología ágil SCRUM.

Caracterizada por ser una persona dinámica, responsable, con habilidades comunicativas que facilitan la adaptación y el trabajo en equipo. Dedicada en cada una de las actividades a realizar y con disposición constante para lograr

#### **CONTACTO**

Celular: 3004688228

objetivos propuestos.

Correo electrónico danielasegoviaperdomo@gmail.com

#### LinkedIn

govia1998/

https://www.linkedin.com/in/danielase

# DANIELA SEGOVIA PERDOMO

## ANALISTA DE PRUEBAS DE SOFTWARE

### **EXPERIENCIA**

## **SOFTWARE QUALITY ASSURANCE S.A.**

Analista de pruebas Senior, Junio 2022 - Actual

- Diseño y ejecución de pruebas manuales para aplicativos desarrollados en Liferay
- Diseño y ejecución de pruebas de servicios a través de Swagger, Postman y Soap UI
- Generación de informes de pruebas (Estrategia inicial, avance y cierre)
- Gestión de incidencias a través de herramientas como Jira y TFS
- Apoyo en refinamiento y definiciones de Historias funcionales

### **CHOUCAIR TESTING S.A**

Analista de pruebas, Octubre 2021 - Junio 2022

- Diseño de casos de prueba
- Ejecución de pruebas manuales
- Reporte de resultados de ejecución de pruebas en herramienta Azure
- Acompañamiento a usuarios funcionales en ejecución de pruebas en sistema SAP

### **CERTIFICACIONES**

#### **SCRUMSTUDY**

Scrum Fundamentals Certified (2021)

### **HERRAMIENTAS**

- Postman
- SQL Server Management Studio
- DBeaver
- Soap UI
- Slack
- Visual Studio Code
- Mongo
- PL/SQL

## **EDUCACIÓN**

# UNIVERSIDAD TECNOLÓGICA DE BOLÍVAR

Ingeniería de Sistemas (2017-2021)

# UNIVERSIDAD TECNOLÓGICA DE BOLÍVAR

Seminario Redes y comunicaciones 2020

# UNIVERSIDAD TECNOLÓGICA DE BOLÍVAR

Tecnología en sistemas (2015-2017)

# SERVICIO NACIONAL DE APRENDIZAJE SENA

Curso Redes y seguridad 2019

# SERVICIO NACIONAL DE APRENDIZAJE SENA

Curso Variables y estructuras de control en la programación orientada a objetos: Java 2016

#### **ZABUD TECHNOLOGIES**

Analista QA, Enero 2021 a Octubre 2021

- Diseño de casos de prueba
- Ejecución de pruebas manuales en software académico y plataforma Salesforce
- Reporte y seguimiento a resultados de ejecución de pruebas en herramienta Jira
- Uso de base de datos SQL

### **ZABUD TECHNOLOGIES**

Practicante Ingeniería de Sistemas, Julio 2020 a Enero 2021

- Desarrollo de software con Spring boot
- Capacitación en Salesforce
- Desarrollo y ejecución de pruebas manuales plataforma Salesforce

# ASISTENCIA INTEGRAL EN SALUD (AIS LTDA.)

Soporte TI, Febrero 2019 a Abril 2020

- Soporte TI
- Ejecución pruebas manuales a página web
- Administración de software médico SIGSO

# CENTRO RADIOLÓGICO DEL CARIBE

Practicante de tecnología en sistemas, Febrero 2017 a Julio 2017

- Soporte TI
- Administración de software médico